# 接受无偿划转国有股权后当期合并报表的编制问题

提问人：chajun 时间：2015-12-03 10:46:06
本年年中，例如 10 月，国资委将持有的B集团的国有股权无偿划转给A集团（A、B集团同属同一国资委），B集团成为A集团的子公司。根据国资委的意见，A集团在编制本年合并报表时，将B集团本年年初的资产负债调整了合并资产负债表的期初数，将B集团本年1-9月的损益、现金流量纳入A集团本年合并利润表和合并现金流量表。请教版主，这种做法是否违背了会计准则的相关规定，谢谢！

回答人：chenyiwei
两个集团同属一个国资委，在该国资委的主导下将一个集团整体划转给另一个集团成为后者的全资子企业，以实现该国资委主管范围内国有资产布局的优化调整，对接受划入一方而言可以认为是同一控制下的企业合并。如此次中国南车和北车的合并也是如此操作和处理的。